da: Vægttabsmekanisme: Appetitdæmper; Kulhydratblokker; Vanddrivende; Fedtforbrænder; Fibertilskud; Hormonregulator; Ketosestøtte; Lipolyseforstærker; Stofskiftebooster; Termogenisk; Andet
zh-CN: 减重机制: 食欲抑制剂; 碳水化合物阻断剂; 利尿剂; 燃脂剂; 纤维补充剂; 激素调节剂; 生酮支持; 脂解增强剂; 新陈代谢促进剂; 产热剂; 其他
fr: Mécanisme de perte de poids: Coupe-faim; Bloqueur de glucides; Diurétique; Brûleur de graisse; Supplément de fibres; Régulateur hormonal; Soutien à la cétose; Amplificateur de lipolyse; Stimulateur de métabolisme; Thermogénique; Autre
es: Mecanismo de pérdida de peso: Supresor del apetito; Bloqueador de carbohidratos; Diurético; Quemador de grasa; Suplemento de fibra; Regulador hormonal; Soporte para cetosis; Potenciador de la lipólisis; Acelerador del metabolismo; Termogénico; Otros
ja: 減量メカニズム: 食欲抑制剤; 糖質ブロッカー; 利尿剤; ファットバーナー; 食物繊維サプリメント; ホルモン調節剤; ケトーシスサポート; 脂肪分解促進剤; 代謝促進剤; サーモジェニック; その他
ru: Механизм снижения веса: Подавитель аппетита; Блокатор углеводов; Мочегонное; Жиросжигатель; Добавка с клетчаткой; Гормональный регулятор; Поддержка кетоза; Усилитель липолиза; Ускоритель метаболизма; Термогенный; Другой
nb: Vekttapsmekanisme: Appetittdemper; Karbohydratblokker; Vanndrivende; Fettforbrenner; Fibertilskudd; Hormonregulator; Ketosestøtte; Lipolyseforsterker; Metabolismebooster; Termogen; Annet
nl: Gewichtsverliesmechanisme: Eetlustremmer; Koolhydraatblokker; Diureticum; Vetverbrander; Vezelsupplement; Hormonale regulator; Ketose-ondersteuning; Lipolyse-versterker; Metabolisme-booster; Thermogeen; Andere
cs: Mechanismus hubnutí: Potlačovač chuti k jídlu; Blokátor sacharidů; Diuretikum; Spalovač tuků; Vláknový doplněk; Hormonální regulátor; Podpora ketózy; Zesilovač lipolýzy; Zrychlení metabolismu; Termogenní; Jiné
fi: Painonpudotusmekanismi: Ruokahalun hillitsijä; Hiilihydraattien estäjä; Nesteenpoistolääke; Rasvanpolttaja; Kuitulisä; Hormonitasapainon säätelijä; Ketoosin tuki; Lipolyysin tehostaja; Aineenvaihdunnan kiihdyttäjä; Termogeeninen; Muu
ko: 체중 감량 메커니즘: 식욕 억제제; 탄수화물 차단제; 이뇨제; 지방 연소제; 섬유질 보충제; 호르몬 조절제; 케토시스 지원; 지방분해 촉진제; 신진대사 촉진제; 열생성제; 기타
ro-RO: Mecanism de pierdere în greutate: Supresant al apetitului; Blocant de carbohidrați; Diuretic; Arzător de grăsimi; Supliment de fibre; Regulator hormonal; Suport pentru cetoză; Intensificator de lipoliză; Stimulator metabolic; Termogenic; Altele
sl-SI: Mehanizem hujšanja: Zaviralec apetita; Blokator ogljikovih hidratov; Diuretik; Kurjenje maščob; Dodatek z vlakninami; Hormonski regulator; Podpora ketozi; Pospeševalec lipolize; Pospeševalec metabolizma; Termogeni; Drugo
sk-SK: Mechanizmus chudnutia: Potláčač chuti do jedla; Blokátor sacharidov; Diuretikum; Spaľovač tukov; Vláknina; Hormonálny regulátor; Podpora ketózy; Zvýšenie lipolýzy; Urýchľovač metabolizmu; Termogénny; Iné
th: กลไกการลดน้ำหนัก: ลดความอยากอาหาร; บล็อกคาร์โบไฮเดรต; ขับปัสสาวะ; เผาผลาญไขมัน; อาหารเสริมใยอาหาร; ปรับสมดุลฮอร์โมน; ช่วยคีโตซิส; เพิ่มการสลายไขมัน; เร่งการเผาผลาญ; สร้างความร้อน; อื่นๆ
hr-HR: Mehanizam mršavljenja: Suzbijanje apetita; Blokator ugljikohidrata; Diuretik; Sagorjevač masti; Dodatak vlakana; Hormonski regulator; Potpora ketozi; Pojačivač lipolize; Pojačivač metabolizma; Termogenski; Ostalo
it: Meccanismo di perdita di peso: Soppressore dell'appetito; Bloccante dei carboidrati; Diuretico; Brucia grassi; Integratore di fibre; Regolatore ormonale; Supporto chetosi; Potenziatore della lipolisi; Acceleratore del metabolismo; Termogenico; Altro
de: Wirkprinzip des Gewichtsverlusts: Appetitzügler; Kohlenhydratblocker; Diuretikum; Fettverbrenner; Ballaststoffergänzung; Hormonregulator; Ketose-Unterstützung; Lipolyse-Verstärker; Stoffwechsel-Booster; Thermogen; Sonstiges
el: Μηχανισμός απώλειας βάρους: Καταστολέας όρεξης; Αναστολέας υδατανθράκων; Διουρητικό; Καυστήρας λίπους; Συμπλήρωμα φυτικών ινών; Ορμονικός ρυθμιστής; Υποστήριξη κέτωσης; Ενισχυτικό λιπόλυσης; Ενισχυτικό μεταβολισμού; Θερμογενετικό; Άλλο
zh-TW: 減重機制: 食慾抑制劑; 碳水化合物阻斷劑; 利尿劑; 脂肪燃燒劑; 纖維補充劑; 激素調節劑; 生酮支持; 脂解增強劑; 代謝促進劑; 生熱劑; 其他
vi: Cơ chế giảm cân: Ức chế thèm ăn; Chặn carb; Lợi tiểu; Đốt mỡ; Thực phẩm bổ sung chất xơ; Điều hòa nội tiết; Hỗ trợ ketosis; Tăng cường phân giải mỡ; Tăng cường trao đổi chất; Sinh nhiệt; Khác
pt-BR: Mecanismo de perda de peso: Supressor de apetite; Bloqueador de carboidratos; Diurético; Queimador de gordura; Suplemento de fibra; Regulador hormonal; Suporte para cetose; Potencializador de lipólise; Acelerador de metabolismo; Termogênico; Outro
hu: Fogyásmechanizmus: Étvágycsökkentő; Szénhidrát blokkoló; Vizelethajtó; Zsírégető; Rostkiegészítő; Hormonális szabályozó; Ketózis támogatás; Lipolízis fokozó; Anyagcsere fokozó; Termogén; Egyéb
pl: Mechanizm utraty wagi: Środek tłumiący apetyt; Blokator węglowodanów; Środek moczopędny; Spalacz tłuszczu; Suplement błonnika; Regulator hormonalny; Wsparcie ketozy; Wzmacniacz lipolizy; Przyspieszacz metabolizmu; Termogeniczny; Inne
lt-LT: Svorio mažinimo mechanizmas: Apetito slopintojas; Angliavandenių blokatorius; Diuretikas; Riebalų degintojas; Skaidulų papildas; Hormonų reguliatorius; Ketozės palaikymas; Lipolizės stiprintojas; Medžiagų apykaitos stiprintojas; Termogeninis; Kita
en: Weight loss mechanism: Appetite suppressant; Carb blocker; Diuretic; Fat burner; Fiber supplement; Hormonal regulator; Ketosis support; Lipolysis enhancer; Metabolism booster; Thermogenic; Other
pt-PT: Mecanismo para perda de peso: Supressor de apetite; Bloqueador de hidratos de carbono; Diurético; Queimador de gordura; Suplemento de fibra; Regulador hormonal; Suporte de cetose; Potenciador de lipólise; Acelerador de metabolismo; Termogénico; Outro
bg-BG: Механизъм за отслабване: Потискащ апетита; Блокер на въглехидрати; Диуретик; Изгарящ мазнини; Добавка с фибри; Хормонален регулатор; Поддръжка на кетоза; Усилвател на липолизата; Ускорител на метаболизма; Термогенен; Други
tr: Kilo verme mekanizması: İştah baskılayıcı; Karbonhidrat engelleyici; İdrar söktürücü; Yağ yakıcı; Lif takviyesi; Hormonal düzenleyici; Ketoz desteği; Lipoliz artırıcı; Metabolizma hızlandırıcı; Termojenik; Diğer
sv: Viktminskningsmekanism: Aptitdämpare; Kolhydratsblockerare; Vätskedrivande; Fettförbrännare; Fibertillskott; Hormonreglerare; Ketosstöd; Lipolysförstärkare; Metabolismhöjare; Termogen; Övrigt